# 无偿使用他人财产取得的收益

提问人：yaojiahuan501 时间：2016-09-21 08:15:43
请教陈版： 一处房产，产权归属甲单位，而乙单位对外出租，且收入归乙单位所有，乙单位对租赁收入进行财务核算。甲乙均为某集团下属单位（国企），甲乙单位也无其他协议。乙单位长期占有！甲单位默认！ 请问，这个收入在会计上归乙方所有还是甲方所有？ 纳税的话，应该怎么缴纳？不存在转租行为！

回答人：chenyiwei
你的疑惑是因为双方之间没有清晰的合同、协议约定所导致的。建议补充完善相关协议。在此基础上，如果继续保持目前的架构，则乙方对外出租的收入确认为其自己的主营业务收入或其他业务收入，同时按照按照实质重于形式的原则，将该房屋的账面价值借记固定资产，贷记资本公积，并正常计提折旧与租金收入相配比。至于甲方，因为该房产已不能为其带来经济利益，故应终止确认，按该房产的账面价值借记资本公积。

提问人：yaojiahuan501 时间：2016-09-22 08:34:18
不知应该按融资租赁协议还是，买卖协议，产生利益最大化； 按目前，如果不签订协议，乙方能否计提折旧？

回答人：chenyiwei
不明确权属，如何计提折旧？